【裁判字號】    97,重訴,7
【裁判日期】    971014
【裁判案由】    違反槍砲彈藥刀械管制條例
【裁判全文】
臺灣雲林地方法院刑事判決               97年度重訴字第7號
公  訴  人  臺灣雲林地方法院檢察署檢察官
被      告  乙○○
指定辯護人 本院公設辯護人 甲○○
上列被告因違反槍砲彈藥刀械管制條例案件，經檢察官提起公訴
（97年度偵字第1790號），本院判決如下：
    主  文
乙○○未經許可製造其他可發射金屬具有殺傷力之槍枝，處有期
徒刑貳年，併科罰金新臺幣伍萬元，併科罰金部分，如易服勞役
，以新臺幣壹仟元折算壹日。緩刑伍年。
扣案之長槍壹支、瓦斯鋼瓶貳瓶、8mm 鋼珠及銅珠各壹盒均沒收
。
    事  實
一、乙○○於民國97年2 月28日，利用雅虎奇摩拍賣網站，以新
    臺幣（下同）17,000元之代價，向該拍賣網站真實姓名年籍
    不詳之賣家購得尚未裝置彈簧、不具殺傷力之長槍1 支及供
    該槍發射動力之瓦斯鋼瓶2 瓶後，再於購入上開長槍後某日
    ，上網以150 元之代價購買1.2mm 彈簧1 個、以不詳價格購
    入可供該長槍使用之8mm 鋼珠及銅珠各1 盒後，然後將彈簧
    裝入上開長槍內，使之成為具殺傷力之槍枝（槍枝管制編號
    0000000000號），而未經許可製造可發射金屬具有殺傷力之
    槍枝。嗣於97年3 月26日15時2 分許，為警在雲林縣西螺鎮
    安定里安定182 之1 號住處查獲，並扣得該長槍1 支、瓦斯
    鋼瓶2 瓶、8mm 鋼珠及銅珠各1 盒。
二、案經臺中市警察局移送臺灣雲林地方法院檢察署檢察官偵查
    起訴。
    理  由
一、按被告以外之人於審判外之言詞或書面陳述，除法律有規定
    者外，不得作為證據，刑事訴訟法第159 條第1 項定有明文
    。惟同法第159 條之5 規定：被告以外之人於審判外之陳述
    ，雖不符前4 條之規定，而經當事人於審判程序同意作為證
    據，法院審酌該言詞陳述或書面陳述作成時之情況，認為適
    當者，亦得為證據；當事人、代理人或辯護人於法院調查證
    據時，知有第159 條第1 項不得為證據之情形，而未於言詞
    辯論終結前聲明異議者，視為有前項之同意。本件檢察官所
    提出之證據方法，被告同意為證據使用，且於言詞辯論終結
    前，均未聲明異議，本院審酌該等證據作成時之情況，認為
    適當，均認有證據能力。
二、上開製造可發射金屬具有殺傷力之槍枝事實，業據被告乙○
    ○坦承不諱，其供述分別購買槍枝及彈簧而製造可發射金屬
    之槍枝，核與證人蕭景樹證述扣案物品均為被告所有之情節
    相符，並有長槍1 支、瓦斯鋼瓶2 瓶、8mm 鋼珠、銅珠各1
    盒扣案可稽。而該長槍經鑑定後認係氣體動力式槍枝，以外
    接高壓鋼瓶內氣體為發射動力，經以金屬彈丸測試3 次，其
    中彈丸最大發射速度每秒182 公尺，計算其動能為34焦耳，
    而彈丸動能達20焦耳，足以穿入人體皮肉層，達24焦耳，足
    以穿入豬隻皮肉層，因此具有殺傷力，有內政部警政署刑事
    警察局97年4 月30日刑鑑字第0970052944號槍彈鑑定書1 紙
    在卷可憑。本件事證明確，被告製造犯行可以認定，應依法
    論罪科刑。
三、核被告所為，係犯槍砲彈藥刀械管制條例第8 條第1 項之未
    經許可製造其他可發射金屬具有殺傷力之槍枝罪。其製造後
    ，未經許可無故持有之低度行為，應為製造之高度行為所吸
    收，不另論罪。按行為人不得因不知法律而免除刑事責任，
    但按其情節得減輕其刑，刑法第16條定有明文。查被告因一
    時好玩，利用網路分別購買不具殺傷力之槍枝及彈簧，在不
    會裝設之下，尚且在電話中詢問賣家如何安裝，又製造完成
    後任意將槍枝及鋼珠、銅珠放置家中，並未加以藏匿，有查
    獲照片可證，況且依據證人蕭景樹之證述被告係對射擊很有
    興趣，才會買查扣之槍枝在自家旁之農地射擊保麗龍板為樂
    ，可見被告是因為興趣好玩才製造，而被告也在警察告知罪
    名後才知事情嚴重性，可見對法律認識不足，再參酌臺中市
    警察局槍枝初步檢視報告表所示，檢視槍枝之專家猶不能單
    憑槍枝之外觀及構造完全判定該槍枝是否可能具有殺傷力，
    更何況是被告，故被告主觀上顯然欠缺違法性意識，誤認非
    屬槍砲彈藥刀械管制條例之槍枝，為法所不罰，而對於刑罰
    法令有所不知，然該槍枝業經鑑驗認具殺傷力，屬同條例第
    8 條第1 項所指之其他可發射金屬具有殺傷力之槍枝，已如
    前述，若使用不當亦足造成對人、物之傷害，此不僅為政府
    三令五申宣導避免使用，亦為社會通常一般人依據事理判斷
    所得見知之正常觀念，復刑法亦明文規定，不得因不知刑罰
    法令而免除刑事責任，是被告之行為乃具有相當之非難性。
    惟按其情節，被告僅一時好玩及刺激，目的則僅限於射擊保
    麗龍板為樂，並非意圖供犯罪所用，其行為自不含惡性可言
    ，爰依刑法第16條之規定減輕其刑。復鑑於被告因一時失慮
    ，致罹重典，且因興趣及一時刺激好玩而至犯罪，其情狀尚
    非不可憫恕，科以法定最低度之刑，猶嫌過重，爰依刑法第
    59條之規定遞減輕其刑。爰審酌被告犯罪之動機僅因自己之
    興趣嗜好使然、目的在於射擊保麗龍板為樂、不生損害及犯
    罪後深感悔悟之態度等一切情狀，量處如主文所示之刑，併
    科罰金並諭知易服勞役之折算標準。復被告未曾因故意犯罪
    而受有期徒刑以上刑之宣告，有臺灣雲林地方法院檢察署刑
    案資料查註紀錄表及臺灣高等法院被告全國前案紀錄表各1
    紙可證，且犯後坦白承認，犯罪情節輕微，尚非重大，本院
    經衡其由於此論罪科刑教訓，應知警愓，信無再犯之虞，因
    認對被告所處之刑以暫不執行為適當，爰併予宣告緩刑5 年
    ，以啟自新。扣案之長槍1 支、瓦斯鋼瓶2 瓶、8mm 鋼珠及
    銅珠各1 盒，分屬違禁物及被告所有供犯罪所用之物，爰依
    法宣告沒收之。
據上論斷，應依刑事訴訟法第299 條第1 項前段，槍砲彈藥刀械
管制條例第8 條第1 項，刑法第11條前段、第16條但書、第42條
第3 項、第59條、第38條第1 項第1 款、第2 款、第74條第1 項
第1 款，判決如主文。
本案經檢察官陳靜慧到庭執行職務。
中    華    民    國    97    年    10    月    14    日
                  刑事第四庭  審判長法  官  吳福森
                                    法  官  李淑惠
                                    法  官  曾鴻文
以上正本證明與原本無異。
如不服本判決，應於判決收受後10日內，向本院提出上訴狀（須
附繕本）。
                                    書記官  陳姵君
中    華    民    國    97    年    10    月    14    日
附錄本案論罪科刑法條全文：
槍砲彈藥刀械管制條例第8 條第1 項：
未經許可，製造、販賣或運輸鋼筆槍、瓦斯槍、麻醉槍、獵槍、
空氣槍或第4 條第1 項第1 款所定其他可發射金屬或子彈具有殺
傷力之各式槍砲者，處無期徒刑或5 年以上有期徒刑，併科新臺
幣1 千萬元以下罰金。


司法院資訊處製作；財團法人民間司法改革基金會備份。
